臺灣臺中地方法院刑事判決　　　　　　 100年度訴字第2359號
公　訴　人　臺灣臺中地方法院檢察署檢察官
被　　　告　廖文進
上列被告因違反毒品危害防制條例案件，經檢察官提起公訴（10
0年度毒偵字第2206號），本院依簡式審判程序判決如下：
    主  文
廖文進施用第一級毒品，累犯，處有期徒刑壹年，扣案之第一級
毒品海洛因包（海洛因驗餘淨重合計貳點伍玖公克）均沒收銷
燬之；又施用第二級毒品，累犯，處有期徒刑捌月。應執行有期
徒刑壹年柒月，扣案之第一級毒品海洛因包（海洛因驗餘淨重
合計貳點伍玖公克）均沒收銷燬之。
    事  實
一、廖文進前因自民國94年6月中旬某日起至95年4月30日止施用
    第一級毒品、第二級毒品之案件，經本院以95年度訴字第45
    8號分別判處有期徒刑10月、6月，應執行有期徒刑1年2月確
    定。又因施用第一級毒品、第二級毒品案件，經本院以96年
    度訴字第3407號分別判處有期徒刑1年、8月，應執行有期徒
    刑1年6月確定，嗣經送監執行，於98年3月1日因縮刑期滿而
    執行完畢。另因施用毒品案件，經本院以89年度少調字第30
    4號裁定送觀察、勒戒後，認有繼續施用毒品之傾向，再經
    本院裁定送強制戒治，嗣經戒治所評定合格，認無繼續戒治
    之必要，由本院裁定停止戒治，於89年7月29日停止戒治，
    所餘戒治期間付保護管束，並於90年3月13日保護管束期滿
    未經撤銷停止戒治，而執行完畢。詎廖文進猶不知悔改，復
    基於施用第一級毒品海洛因之犯意，於100年6月28日晚上7
    時許，在其位於臺中市○○區○○路162巷30號2樓租屋處內
    ，以將第一級毒品海洛因粉末置入注射針筒內加水後，再以
    針筒注射手臂血管之方式，施用第一級毒品海洛因1次；另
    基於施用第二級毒品甲基安非他命之犯意，於上開施用第一
    級毒品海洛因後之同日某時許，在其上開租屋處內，以將第
    二級毒品甲基安非他命粉末置於玻璃球管內用火燒烤而吸其
    煙霧之方式，施用第二級毒品甲基安非他命1次。嗣經警於1
    00年6月28日晚上7時50分許，持本院核發之搜索票，前往其
    上開租屋處前搜索，當場查獲廖文進，並扣得第一級毒品海
    洛因3包（海洛因驗餘淨重合計2.59公克），而查悉上情。
二、案經臺中市政府警察局第六分局報告臺灣臺中地方法院檢察
    署檢察官偵查起訴。
    理  由
一、按除被告所犯為死刑、無期徒刑、最輕本刑為3年以上有期
    徒刑之罪或高等法院管轄第一審案件者外，於刑事訴訟法第
    273條第1項程序進行中，被告先就被訴事實為有罪之陳述時
    ，審判長得告知被告簡式審判程序之旨，並聽取當事人、代
    理人、辯護人及輔佐人之意見後，裁定進行簡式審判程序；
    除簡式審判程序、簡易程序及第376條第1款、第2款所列之
    罪之案件外，第一審應行合議審判；刑事訴訟法第273條之
    1第1項、第284條之1分別定有明文。本件被告廖文進所犯係
    死刑、無期徒刑、最輕本刑為3年以上有期徒刑或高等法院
    管轄第一審案件以外之罪，且於本院行準備程序時就被訴事
    實為有罪之陳述，經受命法官告知簡式審判程序之旨，並聽
    取公訴人、被告之意見後，本院合議庭認無不得或不宜改依
    簡式審判程序進行之處，經評議結果，裁定改由受命法官獨
    任行簡式審判程序，合先敘明。
二、訊據被告廖文進對於上開施用第一級毒品海洛因、第二級毒
    品甲基安非他命之犯行，均坦承不諱，且其於100年6月28日
    為警查獲後，經警採其尿液送驗，結果呈嗎啡、甲基安非他
    命陽性反應，此有尿液檢體對照表、詮昕科技股份有限公司
    濫用藥物尿液檢驗報告各1紙在卷可稽，另扣案之白色粉末3
    包，經送法務部調查局濫用藥物實驗室鑑定結果，均含海洛
    因成分，海洛因驗餘淨重合計2.59公克，此有法務部調查局
    濫用藥物實驗室100年7月25日調科壹字第10023016270號鑑
    定書1紙附卷可參，復有第一級毒品海洛因3包扣案為憑，足
    徵被告之自白確與事實相符。另按毒品危害防制條例於92年
    7月9日修正公布，自93年1月9日施行，其中第20條、第23條
    將施用毒品之刑事處遇程序，區分為「初犯」及「5年內再
    犯」、「5年後再犯」。依其立法理由之說明：「初犯」，
    經觀察、勒戒或強制戒治後，應為不起訴處分或不付審理之
    裁定；經觀察、勒戒或強制戒治執行完畢釋放後，「5年內
    再犯」者，因其再犯率甚高，原實施之觀察、勒戒及強制戒
    治既已無法收其實效，爰依法追訴或裁定交付審理。至於經
    觀察、勒戒或強制戒治執行完畢釋放後，「5年後再犯」者
    ，前所實施之觀察、勒戒或強制戒治已足以遮斷其施用毒品
    之毒癮，為期自新及協助其斷除毒癮，仍適用「初犯」規定
    ，先經觀察、勒戒或強制戒治之程序。從而依修正後之規定
    ，僅限於「初犯」及「5年後再犯」2種情形，始應先經觀察
    、勒戒或強制戒治程序。倘被告於5年內已再犯，經依法追
    訴處罰，縱其第3次（或第3次以上）再度施用毒品之時間，
    在初犯經觀察、勒戒或強制戒治執行完畢釋放5年以後，已
    不合於「5年後再犯」之規定，且因已於「5年內再犯」，顯
    見其再犯率甚高，原實施觀察、勒戒或強制戒治，已無法收
    其實效，即應依該條例第10條處罰（最高法院95年度第7次
    刑事庭會議決議參照）。本件被告前因施用毒品，經強制戒
    治後，於90年3月13日執行完畢，又於5年內之94年6月中旬
    某日起至95年4月30日止施用第一級毒品、第二級毒品，經
    本院以95年度訴字第458號分別判處有期徒刑10月、6月，應
    執行有期徒刑1年2月確定，此有臺灣臺中地方法院檢察署刑
    案資料查註紀錄表及臺灣高等法院被告前案紀錄表各1份在
    卷可考，則其再犯本件施用第一級毒品、第二級毒品犯行，
    按諸前揭說明，自無毒品危害防制條例第20條第3項規定之
    適用，而應按同條例第23條第2項規定，依法論科。本件事
    證明確，被告施用第一級毒品海洛因、第二級毒品甲基安非
    他命之犯行，均堪認定。
三、核被告所為，分別係犯毒品危害防制條例第10條第1項之施
    用第一級毒品罪、同條第2項之施用第二級毒品罪。被告為
    施用第一級毒品、第二級毒品，而持有各該級毒品，其持有
    之低度行為，應各為施用之高度行為所吸收，均不另論罪。
    再被告所犯上開2罪，係犯意各別、行為互殊，應予分論併
    罰。被告前因施用第一級毒品、第二級毒品案件，經本院以
    96年度訴字第3407號分別判處有期徒刑1年、8月，應執行有
    期徒刑1年6月確定，嗣經送監執行，於98年3月1日因縮刑期
    滿而執行完畢等情，此有臺灣臺中地方法院檢察署刑案資料
    查註紀錄表及臺灣高等法院被告前案紀錄表各1份在卷可稽
    ，其於受有期徒刑執行完畢後，5年以內故意再犯本件有期
    徒刑以上之2罪，均為累犯，應依刑法第47條第1項規定，各
    加重其刑。爰審酌被告曾因施用毒品經送觀察、勒戒、強制
    戒治後，仍未能戒斷，再犯本案之罪，顯然未能善體國家設
    置觀察、勒戒、強制戒治機構，協助毒品施用者戒除毒癮之
    良法美意，及其犯罪之動機、目的、生活狀況、國中畢業之
    智識程度、品行、所生危害，暨犯罪後坦承犯行，態度尚屬
    良好等一切情狀，分別量處如主文所示之刑，並定其應執行
    之刑。扣案之海洛因3包（海洛因驗餘淨重合計2.59公克）
    ，為毒品危害防制條例第2條第2項第1款所稱之第一級毒品
    ，均應依同條例第18條第1項前段規定，沒收銷燬之。至於
    扣案之現金新臺幣44,700元、電子磅秤1臺、行動電話3支（
    內含SIM卡4張），雖均係被告所有，然被告既否認係供其犯
    本件施用第一級毒品及第二級毒品所用之物（本院卷第20頁
    ），復無其他積極證據足資證明係供其犯本案所用或因本案
    犯罪所得之物，且均非屬違禁物，自不得宣告沒收，附此敘
    明。
據上論斷，應依刑事訴訟法第273條之1第1項、第299條第1項前
，毒品危害防制條例第10條第1項、第2項、第18條第1項前段，
刑法第11條前段、第47條第1項、第51條第5款，判決如主文。
本案經檢察官劉文賓到庭執行職務。
中    華    民    國   100    年    10    月    12    日
                  刑事第十六庭  法  官  鄭舜元
以上正本證明與原本無異。
如不服本判決應於收受判決後10日內向本院提出上訴書狀，並
應應敘述具體理由。其未敘述上訴理由者，應於上訴期間屆滿
後20日內向本院補提理由書(均須按他造當事人之人數附繕本)
「切勿逕送上級法院」。
                                書記官  黃聖心
中    華    民    國   100    年    10    月    12    日
附錄：論罪科刑法條：
毒品危害防制條例第10條
施用第一級毒品者，處6月以上5年以下有期徒刑。
施用第二級毒品者，處3年以下有期徒刑。